【裁判字號】    89,易,923
【裁判日期】    890913
【裁判案由】    賭博
【裁判全文】
臺灣屏東地方法院刑事判決                          八十九年度易字第九二三號
    公  訴  人  臺灣屏東地方法院檢察署檢察官
    被      告  丁○○
右列被告因賭博案件，經檢察官提起公訴（八十九年度偵字第三六五六號），本院判
決如左：
     主  文
丁○○連續意圖營利供給賭博場所，處有期徒刑貳月，如易科罰金以參佰元折算壹日
。扣案麻將壹副、牌尺參支、骰子參粒及抽頭金新台幣肆佰元均沒收。
     事  實
一、丁○○意圖營利，且基於概括之犯意，自民國（下同）八十九年三月一日起，提
    供屏東市○○路二八六號二樓住處及賭具麻將，供丙○○等人在前開處所內賭博
    財物，並約定每四圈（俗稱一將或一雀）抽取新臺幣（下同）四百元之不法利益
    （俗稱抽頭金）。嗣於八十九年六月二十日下午二時三十分許，丙○○、甲○○
    、乙○○、戊○○於前開處所內以麻將博財物之際，為警當場查獲，並扣得丁○
    ○所有之麻將一副、牌尺三支、骰子三粒及抽頭金四百元。
二、案經屏東縣警察局屏東分局報請臺灣屏東地方法院檢察署檢察官偵查起訴。
     理  由
一、訊據被告丁○○矢口否認任何犯行，辯稱案發當日係伊生日，並不在現場，當日
    因妹妹發生車禍，趕去現場處理，且參與賭博四位皆係伊好朋友，警訊中是警察
    說這樣寫就沒事云云。經查右揭事實業據被告丁○○於警訊中坦承不諱，有警訊
    筆錄在卷可稽，核與在場參與賭博之人丙○○、甲○○、乙○○、戊○○等人於
    警訊時供述情節相符，且有前開在現場賭桌上扣得麻將一副及牌尺三支、骰子三
    粒及抽頭金四百元、賭資六千九百元等物扣案事證，事證明確，其犯行已堪認定
    。
二、核被告前開所為，係犯刑法第二百六十八條之圖利供給賭博場所罪，被告先後多
    次犯行，時間緊接，構成要件相同，顯係基於概括犯意為之，為連續犯，應依法
    論以一罪併加重其刑。爰審酌被告之品行、犯罪之動機、目的、手段、及犯罪後
    猶飾詞狡辯態度不佳等一切情狀，量處如主文所示之刑，並諭知易科罰金之折算
    標準，以示懲儆。扣案之麻將一副、牌尺三支、骰子三粒及抽頭金四百元為被告
    所有據其供明在卷，且為供賭博犯罪所用及所得之物，依法宣告沒收，至賭資六
    千九百元，為參與賭博之人所共有，亦據被告及參賭之人丙○○等於警訊時陳明
    無訛，既非被告所有，且本件非於公共場所或公眾得出入之場所賭博財物，爰不
    宣告沒收，附此敘明。
據上論斷，應依刑事訴訟法第二百九十九條第一項前段，刑法第二百六十八條、第五
十六條、第四十一條、第三十八條第一項第二款、第三款，罰金罰鍰提高標準條例第
一條前段、第二條，判決如主文。
本案經檢察官蔡孟利到庭執行職務。
中      華      民       國     八十九     年    九    月   十三        日
                                      臺灣屏東地方法院刑事第二庭
                                          審判長法  官 吳永宋
                                                法  官 林昌義
                                                法  官 何清富
右判決正本證明與原本無異。
對於本判決如有不服應於收受送達後十日內向本院提出上訴書狀上訴於台灣高等法院
高雄分院並按他造當事人之人數附具繕本。
                                                 書記官   謝天祥
中     華     民       國     八十九      年    九    月    十三       日
附錄本判決論罪之法條：
刑法第二百六十八條意圖營利，供給賭博場所或聚眾賭博者，處三年以下有期徒刑，
得併科三千元以下罰金。


司法院資訊處製作；財團法人民間司法改革基金會備份。
